臺灣彰化地方法院民事裁定               100年度抗字第50號
抗  告  人  盛鈦工程有限公司
法定代理人  施萬那
抗  告  人  施萬那
相  對  人  興亞營造工程股份有限公司
法定代理人  卓燦然
上列當事人間本票裁定抗告事件，抗告人對於中華民國100年9月
22日本院司法事務官裁定（100年度司票字第488號）提起抗告，
本院裁定如下：
    主    文
抗告駁回。
抗告程序費用新臺幣壹仟元由抗告人負擔。
    理    由
一、按執票人向本票發票人行使追索權時，得聲請法院裁定後強
    制執行；又2人以上在票據上共同簽名時，應連帶負責，票
    據法第123條、第5條第2項分別定有明文。次按本票執票人
    依上開法條之規定，聲請法院裁定許可對發票人強制執行，
    係屬非訟事件程序，以審查強制執行許可與否，並無確定實
    體上法律關係存否之效力。如發票人就票據債務之存否有爭
    執時，應由發票人提起確認之訴，以資解決（最高法院56年
    臺抗字第714號、57年臺抗字第76號判例意旨參照）。亦即
    ，法院於為准駁之裁定時，僅能依該法條規定，就形式上審
    查聲請人是否為本票執票人，相對人是否為本票發票人等事
    項決定之；至於實體上權利發生事實或抗辯事實，並不是非
    訟事件所得審究。
二、本件相對人主張：其持有抗告人簽發之本票三紙，均已屆期
    ，經提示未獲付款，爰依票據法第123條聲請裁定許可強制
    執行等情，已據其提出本票影本為證，原裁定予以准許，核
    無不合。
三、抗告人抗告意旨雖以：抗告人與相對人為合作廠商，抗告人
    每月依施工材料、工資向相對人請款。惟相對人卻無理要求
    ，要付予包商材料工程款時，包商必須開立統一發票、簽收
    對帳單及商業本票；如不開立本票時，即不付款。相對人所
    持之本票，均為抗告人當初請款時，所開立之本票，其聲請
    本票裁定，違背良心不合常理等語。惟查，抗告人上開置辯
    應屬實體法上之抗辯事項，縱認抗告人所述事實為真，亦係
    實體法上之爭執，應由抗告人另行起訴，以資解決。本件非
    訟程序不得加以審究，而抗告人卻執此理由而抗告，請求廢
    棄原裁定，自無理由，應予駁回，併確定費用數額。
四、據上論結，本件抗告為無理由，依非訟事件法第55條第1項
    、第46條、第21條第2項、第24條第1項，民事訴訟法第495
    條之1第1項、第449條第1項、第95條、第78條，裁定如主文
    。
中    華    民    國   100    年    11    月     2    日
                  民事第一庭法  官  王鏡明
正本係照原本作成。
如不服本裁定，僅得於收受本裁定正本送達後10日內，以適用法
規顯有錯誤為理由，向本院提出再抗告狀，（須附繕本一份及繳
納再抗告裁判費新台幣1000元），經本院許可後紿可再抗告。
中    華    民    國   100    年    11    月    2     日
                            書記官  楊美芳